【裁判字號】    95,訴,355
【裁判日期】    950526
【裁判案由】    違反毒品危害防制條例
【裁判全文】
臺灣屏東地方法院刑事判決               95年度訴字第355號
公  訴  人  臺灣屏東地方法院檢察署檢察官
被      告  甲○○
                    現於高雄監獄第二監獄執行中
上列被告因違反毒品危害防制條例案件，經檢察官提起公訴（95
年度毒偵字第283 號），本院裁定改依簡式審判程序審理，判決
如下：
    主  文
甲○○連續施用第一級毒品，累犯，處有期徒刑壹年貳月。扣案
之海洛因壹包，淨重零點零肆公克（空包裝重零點零公克），
沒收銷燬之；扣案之針筒壹支，沒收之。
    事  實
一、甲○○前因違反槍砲彈藥刀械管制案件，經臺灣高等法院高
    雄分院於民國89年3 月12日以89年度上訴字第29號判處有期
    徒刑4 月，併科罰金新台幣5 萬元確定，於93年8 月18日執
    行完畢。又曾因施用毒品案件，經臺灣臺中地方法院以92年
    度毒聲字第334 號裁定送臺灣臺中看守所附設勒戒處所施以
    觀察、勒戒後，經評定認為有繼續施用毒品之傾向，由該院
    以92年度毒聲字第653 號裁定送戒治處所施以強制戒治，嗣
    戒治期滿經臺灣臺中地方法院檢察署檢察官於93年4 月11日
    以93年戒毒偵字第113 號為不起訴處分確定。復基於施用第
    一級毒品之概括犯意，自94年6 月間某日起至94年8 月25日
    2 時許止，在其所有停放在屏東縣車城鄉福興村福安宮旁之
    汽車內及其他不詳處所，以約每天1 次之頻率，以針筒注射
    血管之方式，連續施用第一級毒品海洛因多次；另基於施用
    第二級毒品甲基安非他命之概括犯意，自94年6 月間某日起
    至94年8 月24日14時許止，在上開地點，以每7 天1 次之頻
    率，將毒品置入玻璃球內燒烤汽化後吸取其煙霧之方式，連
    續施用第二級毒品甲基安非他命多次等犯行，由臺灣屏東地
    方法院檢察署檢察官起訴後，經本院於94年12月12日以94年
    度訴字第983 號判處有應執行有期徒刑1 年6 月確定（尚在
    執行中，不構成累犯）。
二、詎甲○○仍不知戒除毒癮，於強制戒治執行完畢後5 年內，
    基於施用第一級毒品海洛因之概括犯意，自94年12月底某日
    起，迄95年1 月23日上午6 時許止，在其屏東縣車城鄉○○
    村○○路53之1 號住處，以每日施用1 次之頻率，將海洛因
    摻水置入針筒注射血管之方式，連續施用海洛因多次，嗣於
    95年1 月24日14時許，在上開住處為警搜索查獲，並扣得其
    所有之海洛因1 包，淨重0. 04 公克（空包裝重0.30公克）
    、針筒1 支。
三、案經屏東縣警察局恆春分局報告臺灣屏東地方法院檢察署檢
    察官偵查起訴。
    理  由
一、上揭事實，業據被告甲○○於警詢、偵查中及本院審理時坦
    承不諱，並有扣案之被告所有海洛因1 包，淨重0.04公克（
    空包裝重0.30公克）、針筒1 支可佐。且被告為警查獲後，
    於95年1 月24日15時40分許，採集其尿液送驗結果，呈嗎啡
    陽性反應，有台灣檢驗科技股份有限公司濫用藥物尿液檢驗
    報告1 紙（見偵查卷第30頁）附卷可稽。又被告為警查獲之
    白粉1 包，含第一級第6 項毒品海洛因成分，淨重0.04公克
    （空包裝重0.30公克），有法務部調查局95年4 月15日調科
    壹字第240004101 號鑑定通知書在卷（見偵卷第40頁）可佐
    。被告曾因施用毒品案件，經臺灣臺中地方法院以92年度毒
    聲字第334 號裁定送臺灣臺中看守所附設勒戒處所施以觀察
    、勒戒後，經評定認為有繼續施用毒品之傾向，由該院以92
    年度毒聲字第653 號裁定送戒治處所施以強制戒治，戒治期
    滿經臺灣臺中地方法院檢察署檢察官於93年4 月11日以93年
    戒毒偵字第113 號為不起訴處分確定。復基於施用第一級毒
    品之概括犯意，自94年6 月間某日起至94年8 月25日2 時許
    止，在其所有停放在屏東縣車城鄉福興村福安宮旁之汽車內
    及其他不詳處所，以約每天1 次之頻率，以針筒注射血管之
    方式，連續施用第一級毒品海洛因多次；另基於施用第二級
    毒品甲基安非他命之概括犯意，自94年6 月間某日起至94年
    8 月24日14時許止，在上開地點，以每7 天1 次之頻率，將
    毒品置入玻璃球內燒烤汽化後吸取其煙霧之方式，連續施用
    第二級毒品甲基安非他命多次等犯行，經臺灣屏東地方法院
    檢察署檢察官檢察官起訴後，由本院於94年12月12日以94年
    度訴字第983 號判處有應執行有期徒刑1 年6 月確定，有臺
    灣屏東地方法院檢察署刑案資料查註紀錄表及臺灣高等法院
    被告前案紀錄表各1 份在卷可憑。是被告於強制戒治執行完
    畢後5 年內，再犯本件毒品危害防制條例第10條之罪，足見
    被告之自白與事實相符，本件事證明確，被告犯行堪以認定
    ，依法應予論科。
二、查海洛因係屬毒品危害防制條例第2 條第2 項第1 款所稱之
    第一級毒品，依法不得持有、施用。故核被告甲○○所為，
    係犯毒品危害防制條例第10條第1 項之施用第一級毒品罪。
    被告持有海洛因之低度行為，為其施用之高度行為所吸收，
    不另論罪。被告先後多次施用海洛因之犯行，時間緊接、所
    犯構成要件相同，顯係基於概括犯意反覆為之，為連續犯，
    應依刑法第56條規定，論以一罪，並加重其刑。被告曾因違
    反槍砲彈藥刀械管制案件，經臺灣高等法院高雄分院於89年
    3 月12日以89年度上訴字第29號判處有期徒刑4 月，併科罰
    金新台幣5 萬元確定，於93年8 月18日執行完畢，有臺灣高
    等法院被告前案紀錄表1 份在卷可憑，其於有期徒刑執行完
    畢後5 年內，再犯本件有期徒刑以上之罪，為累犯，應依刑
    法第47規定加重其刑，並遞加重之。爰審酌被告前因施用毒
    品犯行，經送觀察、勒戒、強制戒治及受徒刑之執行後，仍
    無法戒除毒癮，繼續施用毒品不輟，顯見其陷溺已深，無視
    於毒品對於自身健康之戕害及國家對於杜絕毒品犯罪之禁令
    ，惡性非輕，並審酌其施用毒品之期間，施用毒品之次數，
    犯後坦承犯行，態度尚可等一切情狀，量處如主文所示之刑
    。扣案之海洛因1 包，淨重0.04公克（空包裝重0.30公克）
    ，因包裝袋與海洛因無從析離，故包裝袋與海洛因，均應依
    毒品危害防制條例第18條第1 項前段之規定沒收銷燬之。另
    扣案之針筒1 支，為被告所有且供其施用海洛因使用之器具
    ，業據被告供明在卷，應依刑法第38條第1 項第2 款規定，
    併予宣告沒收。
據上論斷，應依刑事訴訟法第273 條之1 第1 項、第299 條第1
項前段，毒品危害防制條例第10條第1 項、第18條第1 項前段，
刑法第11條、第56條、第47條、第38條第1 項第2 款，判決如主
文。
中    華    民    國    95    年    5     月    26    日
                      刑事第三庭    法  官  楊萬益
以上正本證明與原本無異。
如不服本判決應於收受本判決送達後十日內向本院提出上訴書狀
，其未敘述上訴理由者，並得於提起上訴後十日內向本院補提理
由書狀（均須按他造當事人之人數附繕本）「切勿逕送上級法院
」
中    華    民    國    95    年    5     月    26    日
                                    書記官  陳勃諺
附錄本判決論罪法條全文
毒品危害防制條例第10條
施用第1 級毒品者，處6 月以上5 年以下有期徒刑。
施用第2 級毒品者，處3 年以下有期徒刑。


司法院資訊處製作；財團法人民間司法改革基金會備份。
